【裁判字號】    95,易緝,571
【裁判日期】    951123
【裁判案由】    違反槍砲彈藥刀械管制條例
【裁判全文】
臺灣臺中地方法院刑事判決             95年度易緝字第571號
公  訴  人  臺灣臺中地方法院檢察署檢察官
被      告  甲○○
                    （另案羈押於臺灣臺北看守所）
上列被告因違反槍砲彈藥刀械管制條例案件，經檢察官提起公訴
（90年度偵字第4330號），被告於準備程序中就被訴事實為有罪
之陳述，經告知簡式審判程序之旨，並聽取公訴人、被告之意見
後，由本院合議庭裁定由受命法官獨任進行簡式審判程序，判決
如下：
    主  文
甲○○未經許可，無故寄藏手槍，處有期徒刑貳年。扣案之巴西
TAURUS廠制口徑９MM半自動手槍枝及具有殺傷力之子彈壹佰壹
拾伍顆，均沒收。
    事實及理由
一、本案犯罪事實及證據，除犯罪事實第6行關於「86年2月7日
    」之記載應更正為「86年2月16日」外，其餘均引用檢察官
    起訴書之記載（詳如附件）；並於證據欄補充記載被告甲○
    ○於本院準備程序及審理中就被訴事實均坦承不諱。
二、新舊法比較適用：
  (一)被告甲○○行為後，刑法業於94年1月7日修正，同年2月2日
    公布，於95年7月1日施行。修正後新法第2條第1項規定：「
    行為後法律有變更者，適用行為時之法律。但行為後之法律
    有利於行為人者，適用最有利於行為人之法律。」，其目的
    係為與刑法第1條規定之罪刑法定主義契合，貫徹法律禁止
    溯及既往原則之精神，乃修正為「適用行為時之法律」，並
    兼採有利行為人之立場，採「從舊從輕」原則。惟該條係規
    範行為後法律變更所生新舊法律比較適用之準據法，於新法
    施行後，應逕適用新法第2條第1項之規定，為「從舊從輕」
    之比較。（照最高法院95年第8次刑事庭會議決議參照）。
  (二)被告行為後，槍砲彈藥刀械管制條例於86年11月24日修正公
    布全文25條，並自公布日施行。修正前第7條第4項規定：「
    （第二項）未經許可，製造、販賣或運輸普通步槍、馬槍、
    手槍或各類炸彈者，處五年以上有期徒刑。（第四項）未經
    許可，無故持有、寄藏或意圖販賣而陳列第一項及第二項所
    列槍之一者，處一年以上七年以下有期徒刑。」，第11條
    第3項規定：「未經許可無故持有、寄藏或意圖販賣而陳列
    彈藥者，處三年以下有期徒刑。」；修正後第7條第4項規定
    ：「（第一項）未經許可，製造、販賣或運輸火、肩射武
    器、機關槍、衝鋒槍、卡柄槍、自動步槍、普通步槍、馬槍
    、手槍或各類彈、炸彈、爆裂物者，處死刑、無期徒刑或
    七年以上有期徒刑；處徒刑者，併科新臺幣三千萬元以下罰
    金。（第四項）未經許可，持有、寄藏或意圖販賣而陳列第
    一項所列槍、彈藥者，處五年以上有期徒刑，併科新臺幣
    一千萬元以下罰金」，修正前第11條之規定移置第12條，並
    修正為：「（第四項）未經許可，持有、寄藏或意圖販賣而
    陳列子彈者，處五年以下有期徒刑，併科新臺幣三百萬元以
    下罰金。」（槍砲彈藥刀械管制條例嗣於89年7月5日、90年
    11月14日、93年6月2日、94年1月26日各有部分修正，惟第7
    條及第12條均不在修正之列，附此敘明）。比較修正前後之
    規定，以修正前之法定刑度較低，修正後之規定既未較有利
    於被告，自應適用被告行為時（即86年11月24日修正前）之
    槍砲彈藥刀械管制條例第7條第4項、第11條第3項之規定。
三、論罪科刑之理由：
  (一)被告所為係犯86年11月24日修正前槍砲彈藥刀械管制條例第
    7條第4項之未許可無故寄藏手槍罪（檢察官認此部分係犯同
    條例第10條第3項之罪，尚有未洽，但起訴事實相同，爰就
    此部分變更起訴法條）及同條例第11條第3項未經許可無故
    寄藏彈藥罪。
  (二)被告以一行為同時觸犯上開二罪名，係想像競合犯，應從法
    定刑較重之槍砲彈藥刀械管制條例第11條第4項之未經許可
    無故寄藏手槍罪處斷。
  (三)被告因另案被臺灣彰化地方法院通緝，於86年2月16日為警
    在臺中市○○路○段澄清醫院緝獲後，在同日警詢中自首其
    受綽號「醜碧」之人寄藏本案之槍彈，並於翌日帶同警員至
    臺中市○○路與惠文路口土地公廟旁查扣本案之槍彈，此有
    被告於86年2月16日、86年2月17日之警詢筆錄在卷可佐，並
    經證人黃仁和（查獲時為臺中市第四分局偵查員）於檢察官
    90年3月30日偵訊時證述無訛，是應依修正前槍砲彈藥刀械
    管制條例第13之2條第1項前段之規定減輕其刑。
  (四)審酌被告寄藏槍彈之數量甚多，且時間不短，然並未持以犯
    罪，所生之危害不大，及其犯罪後坦承犯行，態度良好等一
    切情狀，量處如主文所示之刑。
  (五)扣案之巴西TAURUS廠制口徑9MM半自動手槍3枝及鑑驗後所餘
    具有殺傷力之子彈115顆，均係違禁物，應依刑法第38條第1
    項第1款之規定宣告沒收。至於鑑驗時經試射之子彈6顆，其
    彈藥部分因擊發而燃燒殆盡，其餘部分亦裂解為彈頭及彈殼
    ；經拆解之子彈1顆已不具子彈之外型及功能，均不具殺傷
    力，非屬違禁物，亦非供被告犯罪所用之物，無庸宣告沒收
    ，併此敘明。
四、適用之法律
  (一)刑事訴訟法第273條之1第1項、第299條第1項前段、第300條
    、第310條之2、第454條第1項。
  (二)86年11月24日修正前槍砲彈藥刀械管制條例第11條第4項、
    第11條第3項、第13之2條第1項前段。
  (三)刑法第11條前段、第2條第1項前段、第55條、第38條第1項
    第1款。
中    華    民    國    95    年    11    月    23    日
                  刑事第十三庭  法  官  陳慧珊
上正本證明與原本無異。
如不服本判決，應於判決送達後10日內向本院提出上訴狀（應附
繕本），上訴於臺灣高等法院臺中分院。
                                書記官  施玉卿
中    華    民    國    95    年    11    月    23    日
【附錄本案論罪科刑法條】
86年11月24日修正前槍砲彈藥刀械管制條例：
(一)第7條第4項：未經許可，無故持有、寄藏或意圖販賣而陳列第
  一項及第二項所列槍之一者，處一年以上七年以下有期徒刑
  。
(二)第11條第3項：未經許可無故持有、寄藏或意圖販賣而陳列彈
  藥者，處三年以下有期徒刑。


司法院資訊處製作；財團法人民間司法改革基金會備份。
